# 高中学校收取的择校费，要交纳

提问人：ftfang 时间：2010-02-03 15:40:29
高中学校向学生收取择校费，是否要缴税？营业说还是所得税 ？谢了

回答人：chenyiwei
应该需要交纳营业税和企业所得税。 《关于教育税收政策的通知》（财税[2004]39号）